【裁判字號】    97,易,1076
【裁判日期】    970909
【裁判案由】    竊盜
【裁判全文】
臺灣彰化地方法院刑事判決              97年度易字第1076號
公  訴  人  臺灣彰化地方法院檢察署檢察官
被      告  甲○○
                    現在臺灣彰化看守所附設勒戒所觀察勒戒
上列被告因竊盜案件，經檢察官提起公訴（九十七年度偵字第三
九三五、四○四三、四七七二號），本院判決如下：
    主  文
甲○○犯如附表所示之罪，各處如附表所示之刑，應執行有期徒
刑壹年伍月。
    事  實
一、甲○○基於意圖為自己不法所有之竊盜犯意，先後於如附表
    所示之時間、地點，分別以如附表所示之方法，竊取如附表
    所示之被害人財物。嗣於九十七年四月四日晚上九時三十八
    分許，在未被有偵查犯罪職權之機關或公務員發覺其如附表
    編號一、二所示之竊盜犯行前，主動向彰化縣警察局彰化分
    局花壇分駐所警員表示其如附表編號一、二所示竊盜犯行，
    而自首接受裁判，並帶同員警前往如附表編號一、二所示之
    棄置地點查證，而起獲並扣得如附表編號一所示之重型機車
    一輛（經警發還戊○○）、如附表編號二所示之水溝蓋鐵板
    二個（經警發還丙○○）；另於九十七年四月二十六日上午
    十一時許，在彰化縣花壇鄉○○村○○路三三三巷六號前，
    為如附表編號四所示之竊盜犯行後，旋為員警發現而當場查
    獲，並扣得如附表編號三所示之重型機車一輛（經警發還呂
    清德之妻乙○○○）、如附表編號四所示之鐵門一片、鐵條
    一支（均經警發還丁○○），而查悉其如附表編號三、四所
    示之竊盜犯行；復於九十七年五月八日中午十二時三十分許
    ，在彰化縣大村鄉○○村○○路一三六號前，為警盤查而當
    場查獲，並扣得如附表編號五所示之重型機車一輛（經警發
    還己○○），而查悉其如附表編號五所示之竊盜犯行。
二、案經戊○○、丙○○、呂光顯訴由彰化縣警察局彰化分局報
    告臺灣彰化地方法院檢察署檢察官偵查起訴。
    理  由
一、按被告以外之人於審判外之言詞或書面陳述，除法律有規定
    者外，不得作為證據。被告以外之人於審判外之陳述，雖不
    符前四條之規定，而經當事人於審判程序同意作為證據，法
    院審酌該言詞陳述或書面陳述作成時之情況，認為適當者，
    亦得為證據。當事人、代理人或辯護人於法院調查證據時，
    知有第一百五十九條第一項不得為證據之情形，而未於言詞
    辯論終結前聲明異議者，視為有前項之同意。刑事訴訟法第
    一百五十九條第一項、第一百五十九條之五分別定有明文。
    經查，證人即告訴人戊○○、丙○○、呂光顯、證人即被害
    人丁○○、己○○、證人乙○○○於警詢時之證述，雖屬被
    告以外之人於審判外之言詞陳述，為傳聞證據，然經本院於
    審理時當庭直接提示而為合法之調查，被告未於言詞辯論終
    結前聲明異議，本院復審酌該等言詞陳述均係由證人出於自
    由意識而陳述，並無非法取證之情況，依刑事訴訟法第一百
    五十九條之五之規定，認上開證人於警詢時之證述，應得採
    為認定本件犯罪事實所憑之證據。
二、訊據被告甲○○對於上開竊盜之犯行，均坦承不諱，核與證
    人戊○○、丙○○、呂光顯、乙○○○、丁○○、己○○於
    警詢時，證述之情節相符，並有扣押物品目錄表二紙、贓物
    認領保管單五紙、車號查詢重型機車車籍、彰化縣警察局車
    輛尋獲電腦輸入單各三紙、照片十二幀在卷可稽，足徵被告
    之自白確與事實相符。本件事證明確，被告甲○○竊盜之犯
    行，均堪認定。
三、按刑法第三百二十一條第一項第三款之攜帶兇器竊盜罪，係
    以行為人攜帶兇器竊盜為其加重條件，此所謂兇器，其種類
    並無限制，凡客觀上足以對人之生命、身體、安全構成威脅
    ，具有危險性之兇器均屬之，且祇須行竊時攜帶此種具有危
    險性之兇器為已足，並不以攜帶之初有行兇之意圖為必要（
    最高法院七十九年臺上字第五二五三號判例意旨參照）。本
    件被告甲○○持以供如附表編號一所示竊盜行為所用之剪刀
    一支，雖未扣案，然該剪刀為金屬材質，且既得以破壞機車
    電源鎖，可見質地甚為堅硬，客觀上自足以對他人之生命、
    身體、安全構成威脅，而具有危險性，應為刑法第三百二十
    一條第一項第三款所稱之兇器無疑。核被告甲○○所為如附
    表編號一所示部分，係犯刑法第三百二十一條第一項第三款
    之攜帶兇器竊盜罪；如附表編號四所示部分，係犯刑法第三
    百二十一條第一項第二款之逾越牆垣竊盜罪；如附表編號二
    、三、五所示部分，均係犯刑法第三百二十條第一項之竊盜
    罪。被告甲○○所為上開五件竊盜之犯行，係犯意各別，行
    為互殊，應予分論併罰。再被告甲○○為如附表編號一、二
    所示之二次竊盜犯行後，均係在未被有偵查犯罪職權之機關
    或公務員發覺其犯罪前，即主動向彰化縣警察局彰化分局花
    壇分駐所警員表示其犯行，而自首接受裁判，此有警詢筆錄
    一份在卷可佐，爰依刑法第六十二條前段規定，各減輕其刑
    。爰審酌被告正值青壯之年，不思循正當途徑獲取所需，僅
    因缺錢花用，即任意竊取他人財物，不僅輕忽他人財產法益
    ，並嚴重破壞社會秩序，另考量其竊盜手段、所得財物價值
    、對被害人所生損害，及其生活狀況、智識程度，暨犯罪後
    坦承犯行，態度尚屬良好等一切情狀，分別量處如主文所示
    之刑，並定其應執行之刑。至於被告所有、供其犯如附表編
    號一所示案件所用之剪刀一支、如附表編號三、五所示案件
    所用之自備鑰匙各一把，既均未扣案，且遭被告於竊盜後，
    隨手丟棄，此經被告陳明在卷（本院卷第四六頁），復查無
    其他積極證據足以證明現尚存在，為避免日後執行之困難，
    爰均不予宣告沒收，併此敘明。
據上論斷，應依刑事訴訟法第二百九十九條第一項前段，刑法三
百二十條第一項、第三百二十一條第一項第二款、第三款、第六
十二條前段、第五十一條第五款，刑法施行法第一條之一，判決
如主文。
本案經檢察官蔡曉崙到庭執行職務。
中    華    民    國    97    年    9     月    9     日
                        刑事第六庭    法  官  鄭舜元
以上正本證明與原本無異。
如不服本判決，應於判決送達後10日內，向本院提出上訴書狀，
上訴書狀應「敘述具體上訴理由」，並按他造當事人之人數附繕
本。「切勿逕送上級法院」。
告訴人或被害人對於判決如有不服具備理由請求檢察官上訴者，
其上訴期間之計算係以檢察官收受判決正本之日期為準。
中    華    民    國    97    年    9     月    9     日
                                      書記官  陳秀香
  附表：甲○○竊盜案件
┌──┬────────┬────────────────┬───────┬─────────┐
│編號│ 犯罪時間、地點 │犯罪方法、被害人、所得財物      │所犯法條      │宣告刑            │
├──┼────────┼────────────────┼───────┼─────────┤
│一  │九十七年四月二日│持其所有、客觀上對人之生命、身體│刑法第三百二十│甲○○攜帶兇器竊盜│
│    │晚上十一時三十分│、安全構成威脅而足供作兇器使用之│條一第一項第三│，處有期徒刑六月。│
│    │許，在彰化縣花壇│剪刀一支（已丟棄、未扣案），破壞│款之攜帶兇器竊│                  │
│    │鄉○○村○○路三│戊○○所有、車牌號碼ＹＧＷ－三七│盜罪。        │                  │
│    │五六號前。      │五號重型機車之鑰匙孔並啟動電門，│              │                  │
│    │                │而竊取該輛重型機車（價值約新臺幣│              │                  │
│    │                │【下同】一萬元），得手後，供己代│              │                  │
│    │                │步之用，再將該重型機車棄置在彰化│              │                  │
│    │                │縣花壇鄉長沙村鳥松巷十二弄內。  │              │                  │
├──┼────────┼────────────────┼───────┼─────────┤
│二  │九十七年四月四日│徒手竊取丙○○所有之水溝蓋鐵板二│刑法第三百二十│甲○○竊盜，處有期│
│    │凌晨零時許，在彰│個（價值合計約二千元），得手後，│條第一項之竊盜│徒刑二月。        │
│    │化縣花壇鄉橋頭村│將竊得之物放置在彰化縣花壇鄉長沙│罪。          │                  │
│    │彰員路二段二五九│村彰員路二段之空地。            │              │                  │
│    │號前。          │                                │              │                  │
├──┼────────┼────────────────┼───────┼─────────┤
│三  │九十七年四月二十│以自備鑰匙一把（已丟棄、未扣案）│刑法第三百二十│甲○○竊盜，處有期│
│    │四日中午某時許，│，竊取呂清德所有、呂光顯所使用、│條第一項之竊盜│徒刑四月。        │
│    │在彰化縣花壇鄉長│車牌號碼ＮＯＨ－四○六號重型機車│罪。          │                  │
│    │昇街一七六號旁。│一輛（價值約一萬元），得手後，供│              │                  │
│    │                │己代步之用。                    │              │                  │
├──┼────────┼────────────────┼───────┼─────────┤
│四  │九十七年四月二十│以翻越圍牆之方式，侵入該豬舍（侵│刑法第三百二十│甲○○逾越牆垣竊盜│
│    │六日上午十一時許│入他人建築物部分，未據告訴），徒│一條第一項第二│，處有期徒刑六月。│
│    │，在彰化縣花壇鄉│手竊取丁○○所有之鐵門一片（價值│款之逾越牆垣竊│                  │
│    │灣雅村三芬路三三│約五百元）、鐵條一支（價值約一百│盜罪。        │                  │
│    │三巷六號丁○○所│元），得手後，正欲載運竊得之物品│              │                  │
│    │有之豬舍內。    │，逃離現場之際，旋為員警發現而當│              │                  │
│    │                │場查獲。                        │              │                  │
├──┼────────┼────────────────┼───────┼─────────┤
│五  │九十七年五月四日│以自備鑰匙一把（已丟棄、未扣案）│刑法第三百二十│甲○○竊盜，處有期│
│    │凌晨三時許，在彰│，竊取蕭淑芳所有、己○○所使用、│條第一項之竊盜│徒刑四月。        │
│    │化縣花壇鄉民沙村│車牌號碼ＫＰＣ－五三一號重型機車│罪。          │                  │
│    │學府路一三九號蕭│一輛，得手後，供己代步之用。    │              │                  │
│    │順元住處前。    │                                │              │                  │
└──┴────────┴────────────────┴───────┴─────────┘
附錄：論罪科刑法條
中華民國刑法第320條
意圖為自己或第三人不法之所有，而竊取他人之動產者，為竊盜
罪，處5年以下有期徒刑、拘役或5百元以下罰金。
意圖為自己或第三人不法之利益，而竊佔他人之不動產者，依前
項之規定處斷。
前二項之未遂犯罰之。
中華民國刑法第321條
犯竊盜罪而有左列情形之一者，處6月以上、5年以下有期徒刑：
一、於夜間侵入住宅或有人居住之建築物、船艦或隱匿其內而犯
    之者。
二、毀越門扇、牆垣或其他安全設備而犯之者。
三、攜帶兇器而犯之者。
四、結夥三人以上而犯之者。
五、乘火災、水災或其他災害之際而犯之者。
六、在車站或埠頭而犯之者。
前項之未遂犯罰之。


司法院資訊處製作；財團法人民間司法改革基金會備份。
